臺灣板橋地方法院民事判決　　　　　　　94年度訴字第1154號
原　　　告　美商迪西鞋具公司（DC Shoes,Inc.）
　　　　　　　　　　　　CA9.
法定代理人　Brian Wri.
訴訟代理人　丙○○
　　　　　　　　　　　　樓之6.
被　　　告　乙○○
訴訟代理人　甲○○
上列當事人間請求侵權行為損害賠償事件，經本院於民國94年10
月11日言詞辯論終結，判決如下：
    主  文
被告應給付原告新台幣貳拾柒萬貳仟玖佰伍拾元，及自民國九十
四年七月三十日起至清償日止，按週年利率百分之五計算之利息
。
訴訟費用由被告負擔。
本判決於原告以新台幣玖萬壹仟元預供擔保後，得假執行。
    事實及理由
一、原告起訴主張：
    (一)被告明知商標名稱DCSHOECOUSA 之商標圖權，係專用權人
      原告向經濟部智慧財產局申請註冊核准登記，取得商標專
      用權，並仍在專用期間內，又明知其向大陸地區年籍姓名
      不詳人士所購入之運動鞋，均未經專用權人授權或同意而
      擅自使用相同或近似於上述註冊商標圖樣之仿冒商品，仍
      基於販賣之概括犯意，自民國93年3 月間起，連續在雅虎
      奇摩網路上，以rcyyyfy168（向星鞋坊）及dn888bdn2 個
      帳號，刊登仿冒運動鞋之照片，以網拍方式出售，待不特
      定之顧客向其訂購後，再以宅配通送至顧客指定處所。嗣
      於94年1 月19日，為警持搜索票，在其住處即臺北縣土城
      市○○路18巷5 號5 樓當場查獲，並扣得仿冒之運動鞋及
      送貨資料等證物，經檢察官提起公訴。
    (二)查原告為一知名美國公司，專事滑板、滑雪板、衝浪板等
      相關運動器材、服飾、鞋具、配件之生產與銷售，產品設
      計新穎、先衛，製造精良，帶領時尚之風潮，因而廣受時
      下青年及愛好運動之人士喜愛。許多著名運動選手更以穿
      著DC鞋具、衣飾表示對該公司之支持。澳洲貴希福國際公
      司在世界各國主要城市均有其銷售據點，公司淨值10億美
      金，去年總營收超過1 億美金。近來在台灣由於滑板、衝
      浪運動盛行，DC商品也由代理商引進台灣，在年輕消費群
      間掀起流行旋風。被告為警查獲後，所述均避重就輕，且
      經原告訴訟代理人數次與之聯絡，被告總是推託規避，毫
      無和解誠意。被告遭警查獲時，雖僅查獲仿冒品2 雙，但
      現場另起出之帳務資料顯示，被告販售行為已有數月之久
      ，售出鞋具至少有100 雙，被告亦向原告訴訟代理人坦承
      已售出100 雙鞋子，被告顯已獲得相當之不法利益，可堪
      認定。爰依商標法第63條之規定，依被告被查獲2 雙之數
      量，及其已售出鞋具100 雙，加上原告向被告購得之1 雙
      ，合計103 雙，被告購得之價格為價新台幣（下同）900
      元計算，向被告求償500 倍，應有450,000 元，但原告僅
      請求被告給付272,950 元。並聲明：(一)被告應給付原告
      272,950 元，及自起訴狀繕本送達翌日起至清償日止，按
      年息百分之五計算之利息。(二)原告願供擔保請准宣告假執
      行。
二、被告則以：被告因長期失業，妻子不堪窮困離異而他去，留
    下嗷嗷待哺幼兒，又要扶養年逾73歲老邁父親，情迫之下，
    異想天開，向人借部電腦上網售鞋牟利，以維生計。沒料到
    已觸犯法規，事發後經被告之父再次斥罵訓示，就此停止此
    不法行為，並已受僱派往大陸工作。被告從無不良紀錄，從
    未犯規觸法情事，此次誤觸法網亦力予改正，且出售數量微
    少，望請鈞院駁回原告之訴等語置辯。並聲明：請求駁回原
    告之訴。
三、查被告明知商標名稱DCSHOECOUSA 之商標圖權，係專用權人
    原告向經濟部智慧財產局申請註冊核准登記，取得商標專用
    權，均指定使用運動鞋、夾克、Ｔ恤等商品，且均在專用期
    間為內，又明知其以單價600 元之價格，向大陸地區年籍姓
    名不詳人士所購入之運動鞋，均未經專用權人授權或同意而
    擅自使用相同或近似於上述註冊商標圖樣之仿冒商品，仍基
    於販賣之概括犯意，自93年3 月間，連續在奇摩網路上，以
　　rcyyyfy168（向星鞋坊）及dn888bdn2 個帳號，刊登仿冒運
    動鞋之照片，以每雙900 或1000元之價格出售，待不特定之
    顧客向其訂購後，再以台灣宅配通股份有限公司送至顧客指
    定處所；嗣於94年1 月19日，為警持搜索票，在其住處即臺
    北縣土城市○○路18巷5 號5 樓當場查獲，並扣得仿冒之運
    動鞋2 雙、台灣宅配股份有限公司送貨單及合約書、筆記型
    電腦等物，為本院94年度簡字第690 號刑事簡易判決所明白
    審認，並為被告所不爭執，堪信為真實。
四、按商標權人對於侵害其商標權者，得請求損害賠償，並得請
    求排除其侵害；有侵害之虞者，得請求防止之。商標法第61
    條定有明文。查被告販賣未經原告授權或同意而擅自使用相
    同或近似於原告上開註冊商標圖樣之仿冒商品，係侵害原告
    之商標權，從而，原告依商標法上開規定請求被告賠償，即
    屬有據。又按商標權人請求損害賠償時，得就下列各款擇一
    計算其損害：一、依民法第216 條規定。但不能提供證據方
    法以證明其損害時，商標權人得就其使用註冊商標通常所可
    獲得之利益，減除受侵害後使用同一商標所得之利益，以其
    差額為所受損害。二、依侵害商標權行為所得之利益；於侵
    害商標權者不能就其成本或必要費用舉證時，以銷售該項商
    品全部收入為所得利益。三就查獲侵害商標權商品之零售單
    價500 倍至1500倍之金額。但所查獲商品超過1500件時，以
    其總價定賠償金額。商標法第63條第1 項亦明文規定。本件
    被告經警查獲上開侵害原告商標專用權商品，共計2 雙，惟
    其販售商品高於此數量，是原告依商標法第63條第1 項第3
    款之規定，請求被告賠償零售單價500 倍之金額，即屬有據
    。又原告主張其以900 元之價格，在雅虎奇摩網站
　　rcyyyfy168（向星鞋坊）及dn888bdn2 個帳號內拍得被告所
    販賣侵害其商標權之商品1 雙，亦有上開網路拍賣資料一份
    附於上開偵查卷第61-64 頁可憑。則原告得請求被告賠償之
    金額應為450,000 元（90,000 X 500 = 450,000），原告僅
    請求被告賠償272,950 元，核屬相當，爰予准許。
五、綜上所述，原告依商標法第61、63條之規定，請求被告給付
    272,950 元，及自94年7 月30日起至清償日止，按週年利率
    百分之五計算之利息，於法有據，應予准許。
六、本件因事證已臻明確，兩造其餘攻擊、防禦方法及所為之立
    證，與判決之結果不生若何影響，無庸再逐一予以論究，合
    先敘明。
七、原告陳明願供擔保，聲請宣告假執行，核無不合，爰酌定相
    當擔保金額准許之。
八、結論：原告之訴為有理由，依民事訴訟法第78條、第390 條
    第2項、第392 條第2 項，判決如主文。
中　　華　　民　　國　　94　　年　　10　　月　　25　　日
                  民事第三庭    法　官　陳麗玲
以上正本係照原本作成
如對本判決上訴，須於判決送達後20日內向本院提出上訴狀
中　　華　　民　　國　　94　　年　　10　　月　　25　　日
                            書記官　顧嘉文
